臺灣彰化地方法院刑事判決　　　　　　　96年度易字第1871號
公　訴　人　臺灣彰化地方法院檢察署檢察官
被　　　告　乙○○
　　　　　　　　　　（另案於臺灣彰化監獄執行中）
上列被告因違反家庭暴力防治法等案件，經檢察官聲請簡易判決
處刑（96年度偵字第9473號），本院員林簡易庭認不宜以簡易判
決處刑（96年度員簡字第618 號），簽移本院刑事庭依通常程序
判決如下：
    主    文
乙○○違反法院依修正前家庭暴力防治法第十三條所為禁止實施
家庭暴力行為之民事通常保護令裁定，累犯，處有期徒刑月，
如易科罰金，以新臺幣壹仟元折算壹日。
    犯罪事實
一、乙○○前有多次毒品前科，又因違反毒品危害防制條例案件
    ，經本院以95年度簡字第328 號判決判處有期徒刑4 月確定
    ，已於民國96年6 月20日縮刑期滿執行完畢。
二、乙○○與甲○○係夫妻關係，二人具有家庭暴力防治法第3
    條第1 款所列之家庭成員關係。乙○○前曾對甲○○實施家
    庭暴力行為，經本院於96年1 月19日依修正前家庭暴力防治
    法第13條之規定，核發95年度家護字第836 號民事通常保護
    令，裁定乙○○不得對甲○○實施身體或精神上不法侵害行
    為，亦不得直接或間接對甲○○為騷擾行為，保護令有效期
    間為1 年。前開保護令已經彰化縣警察局員林分局於96年2
    月4 日下午2 時許派員至彰化縣大村鄉擺塘村擺塘巷13-23
    號送達予乙○○，並向乙○○執行該保護令及說明保護令之
    內容，該保護令已生效力。詎乙○○雖明知本院已核發上開
    保護令，竟仍基於違反上開保護令之犯意，於96年10月10日
    晚上8 時許，在其上址居所，因細故與甲○○發生口角後，
    即基於傷害人身體之犯意，出拳毆打甲○○之臉部，造成甲
    ○○受有頭部損傷、眼瞼及眼周區挫傷等傷害（所涉傷害罪
    嫌，已據甲○○於本院審理辯論終結前撤回告訴，詳如後述
    ），對甲○○為身體上不法侵害，而違反上開保護令之禁止
    規定。
三、案經被害人甲○○訴由彰化縣警察局員林分局報請臺灣彰化
    地方法院檢察署檢察官偵查後聲請簡易判決處刑。
    理    由
一、證據能力部分：
    本案下揭全部卷證所涵括之供述證據及非供述證據，經本院
    依法踐行調查證據程序，公訴人及被告均不爭執各該證據之
    證據能力，且亦查無依法應排除其證據能力之情形，是後述
    所引用證據之證據能力均無疑義，合先敘明。
二、有罪部分：
  (一)上揭犯罪事實，業據被告乙○○迭於警詢、偵查及本院審理
    中坦承不諱，核與證人即被害人甲○○於警詢之證述相符，
    復有員生醫院診斷書、本院95年度家護字第836 號民事通常
    保護令、彰化縣警察局員林分局保護令執行紀錄表及彰化縣
    警察局員林分局處理家庭暴力案件現場報告表影本各1 份在
    卷可憑，足徵被告自白與事實相符，堪予採信。是本案事證
    已臻明確，被告犯行洵堪認定。
  (二)查被告收受本院95年度家護字第836 號民事通常保護令裁定
    後，家庭暴力防治法已於96年3 月28日修正公布，並自同年
    月30日起生效施行，修正前家庭暴力防治法第13條第2 項第
    1 款「法院於審理終結後，認有家庭暴力之事實且有必要者
    ，應依聲請或依職權核發包括下列一款或數款之通常保護令
    ︰一、禁止相對人對於被害人或其特定家庭成員實施家庭暴
    力。」之規定，移列至修正後家庭暴力防治法第14條第1 項
    第1 款，且舊法第50條調整後列為新法之第61條，新法第61
    條將舊法第50條之條文「違反法院依第13條、第15條所為下
    列之裁定者，為本法所稱之違反保護令罪」，依照修法時條
    號之變動修正為「違反法院依第14條第1 項、第16條第3 項
    所為之下列裁定者，為本法所稱違反保護令罪」。本件被告
    乙○○所應遵守之本院95年度家護字第836 號民事通常保護
    令裁定，雖係依修正前家庭暴力防治法第13條第2 項第1 款
    之規定而為裁定，然本案被告違反保護令之行為時，上開修
    正之家庭暴力防治法已生效施行，自應逕適用新法之規定，
    而不生比較新舊法之問題，先予敘明。
  (三)是核被告賴宗榮所為，係犯家庭暴力防治法第61條第1 款之
    違反保護令罪。查被告前因違反毒品危害防制條例案件，經
    本院以95年度簡字第328 號判決判處有期徒刑4 月確定，已
    於96年6 月20日縮刑期滿執行完畢，有臺灣高等法院被告前
    案紀錄表1 份附卷可憑，其受此有期徒刑執行完畢後，5 年
    以內故意再犯有期徒刑以上之罪，為累犯，應依法加重其刑
    。爰審酌被告素行非佳，有上開前案紀錄表在卷可按，本次
    又無視本院核發之保護令，恣意違反，且毆打被害人甲○○
    頭部，所生危害非微，本應嚴予刑罰，以保障保護令受保護
    人之安全，並維法紀，惟斟酌被害人嗣已撤回對被告之告訴
    （參96年度員簡字第618 號卷附之撤回告訴狀），並於本院
    審理時表示希望被告不要被判刑等語（參本院審判筆錄第6
    頁），及被告犯後已坦承犯行之態度等一切情狀，量處如主
    文所示之刑，並諭知易科罰金之折算標準，以資懲儆。
    標準，以資懲儆。
三、不另為不受理諭知部分：
  (一)聲請簡易判處刑意旨另略以：被告乙○○於96年10月10日晚
    上8 時許，在其位在彰化縣大村鄉擺塘村擺塘巷13-23 號之
    居所，因細故與其妻甲○○發生口角後，即基於傷害人身體
    之犯意，出拳毆打告訴人甲○○之臉部，造成甲○○受有頭
    部損傷、眼瞼及眼周區挫傷等傷害、左上手臂等處，因認被
    告另涉有刑法第277 條第1 項之普通傷害罪嫌。
  (二)按告訴乃論之罪，告訴人於第一審辯論終結前得撤回其告訴
    ；又告訴經撤回者，應諭知不受理之判決，刑事訴訟法第23
    8 條第1 項、第303 條第3 款分別定有明文。查本件被告因
    傷害案件，由被害人甲○○提出告訴後，經檢察官提起公訴
    ，認被告係犯刑法第277 條第1 項之傷害罪，依同法第287
    條前段之規定，須告訴乃論，茲據告訴人於96年11月30日具
    狀撤回告訴，有刑事撤回告訴狀1 紙附在96年度員簡字第61
    8 號卷為憑，揆諸首揭規定，本應就此部分諭知不受理之判
    決，惟公訴人認此部分與上開被告經判決有罪之家庭暴力防
    治法第61條第1 款之違反保護令之犯行間，具有想像競合犯
    之裁判上一罪關係，爰不另為公訴不受理之諭知。
據上論斷，應依刑事訴訟法第452 條、第299 條第1 項前段、第
303 條第3 款，家庭暴力防治法第61條第1 款，刑法第11條前段
、第47條第1項、第41條第1 項前段，判決如主文
本案經檢察官謝雨青到庭執行職務。
中　　華　　民　　國　　96　　年　　12　　月　　28　　日
                  刑事第四庭    法  官  吳永梁
以上正本證明與原本無異。
如不服本判決，應於判決送達後10日內，向本院提出上訴書狀，
上訴書狀應「敘述具體上訴理由」，並按他造當事人之人數附繕
本。「切勿逕送上級法院」。
告訴人或被害人對於判決如有不服具備理由請求檢察官上訴者，
其上訴期間之計算係以檢察官收受判決正本之日期為準。
中　　華　　民　　國　　96　　年　　12　　月　　31　　日
                                書記官  陳美敏
附錄論罪科刑法條全文：
家庭暴力防治法第61條
違反法院依第14條第1 項、第16條第3 項所為之下列裁定者，為
本法所稱違反保護令罪，處3 年以下有期徒刑、拘役或科或併科
新臺幣10萬元以下罰金：
一、禁止實施家庭暴力。
二、禁止騷擾、接觸、跟蹤、通話、通信或其他非必要之聯絡行
    為。
三、遷出住居所。
四、遠離住居所、工作場所、學校或其他特定場所。
五、完成加害人處遇計畫。
